臺灣臺中地方法院民事裁定　　　　　　　100年度抗字第253號
抗告人　即
被　　　告　劉明福
相對人　即
原　　　告　林永興
上列當事人間請求損害賠償事件，抗告人對於本院豐原簡易庭中
華民國100年9月20日本院100年度豐補字第408號裁定提起抗告，
本院裁定如下：
    主  文
抗告駁回。
抗告程序費用新臺幣壹仟元由抗告人負擔。
    理  由
一、本件抗告意旨略以：(一)原告因房屋要被法拍請求被告尋找金
    主代墊資金。(二)被告尋到金主後原告卻說時間來不及以致不
    成。(三)這一切原告均同意簽訂同意書。(四)銀行開戶均原告至
    公司簽訂。(五)原告簽完支票申請書後亦向被告索取費用。(六)
    原告簽完同意書皆向被告索取費用何來竊盜。(七)支票會變成
    拒絕往來戶因原告要支付地下錢莊票款請被告代為支付。(八)
    被告因拒絕支付原告告訴要尋法律。(九)期間原告打電話至父
    母家恐嚇被告我也和原告協商也簽同意和解。(十)原告因自己
    不善理財想要藉故索取錢財實在可惡。(十一)一切均是原告自己
    ，被告也不可能逼他。(十二)被告也可提出擔保費用被告皆不出
    原告實想詐取錢財用和解又用黑道等語。
二、按訴訟標的之價額，由法院核定。核定訴訟標的之價額，以
    起訴時之交易價額為準；無交易價額者，以原告就訴訟標的
    所有之利益為準。法院因核定訴訟標的之價額，得依職權調
    查證據。第一項之核定，得為抗告，民事訴訟法第77條之1
    定有明文。故關於訴訟標的價額核定之裁定，為得抗告之裁
    定，但關於法院依民事訴訟法第77條之13，以所核定之標的
    價額而計算，所為命補繳（徵收）裁判費之裁定，乃屬訴訟
    進行中所為之裁定，並無得抗告之明文，自屬不得抗告之裁
    定，司法院大法官會議釋字第192號、臺灣高等法院93年度
    抗字第2844、2907號裁定可資參照。
三、查本件相對人對抗告人提起訴訟，未依法繳納第一審裁判費
    ，本院乃依相對人之聲明，於民國100年9月20日核定訴訟標
    的價額為新臺幣（下同）495,002元，並依民事訴訟法第77
    條之13規定計算，命相對人補繳裁判費5,400元，並於裁定
    附記「如對本裁定關於訴訟標的價額核定部分不服，應於送
    達後10日內向本院提出抗告狀…其餘部分，不得抗告」等語
    ，有本院100年度豐補字第408號民事案卷可按。
四、抗告人雖以前揭情詞提起抗告，惟細繹抗告人之抗告意旨，
    均僅係關於相對人本案請求有無理由所為爭執，並非對於原
    裁定關於訴訟標的價額核定部分有所爭執，依前開說明，其
    抗告顯然不合法，應予駁回。
五、從而，本件抗告為不合法，應依民事訴訟法第495條之1、第
    444條第1項、第95條、第78條，裁定如主文。
中    華    民    國   100    年    10    月    31    日
                   民事第一庭  審判長 法  官  劉長宜
                                      法  官  何世全
                                      法  官  戴博誠
正本係照原本作成。
本裁定不得再為抗告，但如不服本裁定，應於送達後10日內向原
法院提出異議狀（須附繕本一份）。
中    華    民    國   100    年    10    月    31    日
                                      書記官  何俞瑩